【裁判字號】    98,審抗,248
【裁判日期】    981110
【裁判案由】    勞資爭議執行裁定
【裁判全文】
臺灣臺北地方法院民事裁定             98年度審抗字第248號
抗  告  人  乙○○即台北健身用品店
相  對  人  甲○○
上列當事人間聲請勞資爭議執行裁定事件，抗告人對於中華民國
98年4月27日本院98年度審勞執字第5號所為裁定提起抗告，本院
裁定如下：
    主  文
抗告駁回。
抗告程序費用新臺幣壹仟元由抗告人負擔。
    理  由
一、相對人於原法院聲請意旨略以：相對人與伊於民國98年3月6
    日在臺北市政府達成調解，抗告人同意於98年3月15日給付
    資遣費及預告期間工資共計新臺幣（下同）25,200元。詎抗
    告人迄未給付履行，爰依勞資爭議處理法第37條規定，聲請
    准予強制執行等語。原法院則以：本件聲請強制執行核與勞
    資爭議處理法第37條第1項前段規定相符，而裁定准許強制
    執行。
二、本件抗告意旨略以：相對人於98年1月25日即未前來上班，
    98年2月初透過店長李偉彰請求開立非自願離職證明以領取
    失業給付，伊明知不實，仍鑑於同事情誼出具非自願離職證
    明，因恐違法，98年3月6日調解時不敢說出實情，事後伊已
    向板橋就業輔導中心自首，板橋就業輔導中心並已停止對相
    對人之失業給付。相對人既係自請離職，伊自無庸給付資遣
    費及預告期間工資云云。
三、按勞資爭議調解委員會之調解方案，經爭議當事人雙方同意
    在調解紀錄簽名者，調解為成立。勞資爭議經調解成立者，
    當事人之一方不履行其義務時，他方當事人得向該管法院聲
    請裁定強制執行，勞資爭議處理法第17條、第37條第1項前
    段分別定有明文。
四、經查，兩造間積欠資遣費及預告期間工資之勞資爭議已於98
    年3月6日經臺北市政府勞資爭議調解委員會調解成立，抗告
    人同意相對人於98年3月15日前往抗告人營業處領取25,200
    元，經雙方確認同意簽名等事實，業據相對人提出98年3月6
    日勞資爭議調解會議紀錄影本為證，且為抗告人所未爭執，
    復經原法院調取勞資爭議調解卷宗查明屬實，則依勞資爭議
    處理法第17條之規定，系爭勞資爭議之調解已合法成立生效
    ，依上開規定，相對人向原法院聲請裁定強制執行，即無不
    合，原裁定准予強制執行，亦無違誤。抗告意旨陳稱其所出
    具之非自願離職證明與事實不符，其已向板橋就業輔導中心
    自首等語，縱然屬實，亦為實體爭執，尚非本件非訟程序中
    ，所得加以審究，應另循其他訴訟途徑加以解決。此外，抗
    告人復未能提出其他證據證明上開調解內容有何使當事人為
    法律上所禁止之行為，或調解程序有何違反勞資爭議處理法
    規定之調解或仲裁規定之情事，則原裁定據以准許相對人之
    聲請，並無不合，抗告意旨求為廢棄原裁定，為無理由，應
    予駁回。
五、據上論結，本件抗告為無理由，依非訟事件法第46條、第21
    條第2項、第24條第1項，民事訴訟法第495條之1第1項、第4
    49條第1項、第78條，裁定如主文。
中    華    民    國    98    年    11    月    10    日
                  勞工法庭  審判長法  官  朱漢寶
                                  法  官  蔡和憲
                                  法  官  許純芳
以上正本係照原本作成
本裁定不得抗告
中    華    民    國    98    年    11    月    10    日
                                  書記官  陳怡君

司法院資訊處製作；財團法人民間司法改革基金會備份。
